pt-PT: Design de sinal de Aberto/Fechado: Fechado; À medida; Aberto; Aberto/fechado; Horário de funcionamento; Outro
de: Design des Offen-/Geschlossen-Schilds: Geschlossen; Maßgeschneidert; Offen; Offen/Geschlossen; Öffnungszeiten; Sonstiges
sv: Utförande av öppet-/stängt-skylt: Stängd; Anpassad; Öppen; Öppen/Stängd; Öppettider; Övrigt
en: Open/Closed sign design: Closed; Custom; Open; Open/Closed; Opening hours; Other
ru: Надпись на знаке «Открыто/Закрыто»: Закрыто; Пользовательский; Открыто; Открыто/закрыто; Часы работы; Другой
ko: 영업 시작/영업 종료 표지판 디자인: 마감; 커스텀; 열림; 열림/닫힘; 영업 시간; 기타
fi: Auki/kiinni-kyltin suunnittelu: Suljettu; Mukautettu; Avoin; Avoin/Suljettu; Aukioloajat; Muu
ro-RO: Design indicator de informare Deschis/Închis: Închis; Personalizat; Deschis; Deschis/închis; Program de lucru; Altele
pt-BR: Formato do letreiro de aberto e fechado: Fechado; Personalizada; Aberto; Aberto/Fechado; Horário de funcionamento; Outro
fr: Conception de panneau ouvert/fermé: Fermé; Personnalisé; Ouvert; Ouvert/Fermé; Horaires d’ouverture; Autre
zh-TW: 開放/封閉標誌設計: 關閉; 客製化; 開放式; 營業中/休息; 營業時間; 其他
da: Åbent/lukket-skiltedesign: Lukket; Skræddersyet; Åben; Åben/lukket; Åbningstider; Andet
nl: Open- en gesloten-bordjes: Gesloten; Aangepast; Open; Open/Gesloten; Openingstijden; Andere
es: Carteles de abierto y cerrado: Cerrado; Personalizado; Abierto; Abierto/cerrado; Horario de atención; Otros
pl: Projekt znaku „otwarte”/„zamknięte”: Zamknięto; Niestandardowe terminy; Otwórz; Otwarte / Zamknięte; Godziny otwarcia; Inne
vi: Biển thông báo đóng/mở cửa: Đóng; Tùy chỉnh; Mở; Mở/đóng; Giờ mở cửa; Khác
hr-HR: Dizajn oznake radnog vremena: Zatvoreno; Po dogovoru; Otvoreno; Otvoreno/zatvoreno; Radno vrijeme; Ostalo
lt-LT: Ženklo „atidaryta“ / „uždaryta“ dizainas: Uždaryta; Pasirinktinis; Atidaryta; Atidaryta / uždaryta; Darbo laikas; Kita
nb: Åpent/stengt skiltdesign: Lukket; Tilpasset; Åpen; Åpen/stengt; Åpningstimer; Annet
hu: Nyitva/zárva tábla kialakítása: Zárva; Egyéni; Nyitva; Nyitva/zárva; Nyitvatartási idő; Egyéb
ja: 営業中/準備中看板の種類: クローズ; カスタム; オープン; オープン/クローズ; 営業時間; その他
bg-BG: Отворен/затворен дизайн на табела: Затворено; Персонализиран; Отворенo; Отворено/затворено; Работно време; Други
sk-SK: Dizajn nápisu Otvorené/Zatvorené: Zatvorený; Prispôsobený; Otvorený; Otvorený/Zatvorený; Otváracie hodiny; Iné
it: Design del cartello di apertura/chiusura: Chiuso; Personalizzato; Aperto; Aperto/Chiuso; Orari di apertura; Altro
th: การออกแบบป้ายเปิด/ปิด: ปิด; ปรับเข้ารูป; แบบเปิด; เปิด/ปิด; เวลาทำการ; อื่นๆ
sl-SI: Dizajn znaka odprto/zaprto: Zaprto; Po meri; Odprto; Odprto/zaprto; Odpiralni čas; Drugo
zh-CN: 开门/关门标志设计: 关闭; 定制; 开放式; 开门/关门; 营业时间; 其他
cs: Desing značek otevřeno/zavřeno: Uzavřeno; Vlastní; Otevřený; Otevřeno/zavřeno; Otevírací doba; Jiné
el: Σχεδιασμός πινακίδων τύπου «Ανοιχτό»/«Κλειστό»: Κλειστή; Custom; Ανοιχτή; Ανοιχτό/Κλειστό; Ώρες λειτουργίας; Άλλο
tr: Açık/Kapalı tabela tasarımı: Kapalı; Özel; Açık; Açık/Kapalı; Açılış saatleri; Diğer